【裁判字號】    94,上訴,3975
【裁判日期】    950420
【裁判案由】    偽造文書等
【裁判全文】
臺灣高等法院刑事判決                94年度上訴字第3975號
上  訴  人
即  被  告  Ｊ○○
上列被告因偽造文書等案件，不服臺灣桃園地方法院94年度訴緝
字第133號，中華民國94年10月18 日第一審判決（起訴案號：臺
灣桃園地方法院檢察署92年度偵字第7505號），提起上訴，本院
判決如下：
    主  文
原判決撤銷。
Ｊ○○共同連續行使偽造私文書，足以生損害於他人，累犯，處
有期徒刑壹年貳月。
如附表一、二、附表三編號三、四及附表四編號十三盜刻之印章
各壹枚；如附表一、附表四編號十所示行動電話門號之服務申請
書、代理付款授權書（各壹式參聯）各聯上偽造之被害人署押各
乙枚及附表二所示之行動電話門號之服務申請書上偽造之被害人
署押及印文；附表四編號十所示偽造之行動電話門號之服務申請
書、代理付款授權書共壹拾陸紙、編號四、五、六之門號通話卡
共拾捌張、編號十一筆記本肆本，均沒收之。
    事  實
一、Ｊ○○前因詐欺案件，於民國八十六年十月十四日經本院八
    十六年度上易字第五○九五號判決判處有期徒刑六月確定，
    於八十七年八月一日縮短刑期執行完畢。詎猶不悔改，於八
    十九年五月下旬某日，在桃園縣桃園市○○街一一七號附近
    ，拾獲如附表一、二、三（編號三、四）、附表四（編號
    一、二、三、十二）Ｃ○○等人於不詳時、地遺失之國民身
    分證、存摺、薪資條等證件，竟意圖為自己不法之所有，予
    以侵占入己。
二、Ｊ○○復與當時男友袁大龍（現為夫妻，另案由本法院審理
    中）共同基於行使偽造私文書之概括犯意聯絡，自八十九年
    五月二十五日起至同年八月十日止，先由Ｊ○○於八十九年
    五月中旬間，分二次，前往桃園縣桃園市○○路上某刻印店
    ，委由不知情之刻印店人員偽刻如附表一、二、附表三編號
    三、四、附表四編號十三等證件名義人之印章各一枚。二人
    均無意繳納行動電話通話費用，惟仍於如附表一所示之時間
    ，前往台北市景美區某通訊行，擅以如附表一所示Ｃ○○等
    人之名義向遠傳電信股份有限公司（下稱遠傳電信公司）申
    辦如附表一所示之行動電話門號，並推由Ｊ○○在遠傳電信
    行動電話服務申請書、代理付款授權書上（各一式三聯），
    以複寫方式，填上所冒名之申請人之年籍資料，並於「申請
    人簽名」欄內，偽簽如附表一所示Ｃ○○等人之署押各乙枚
    ，再持交不知情之通訊行承辦人員而行使，使不知情之承辦
    人員陷於錯誤，據以向遠傳公司申請如附表一所示之行動電
    話門號，而詐得ＳＩＭ卡，復以同上方法，偽造如附表四編
    號十所示之服務申請書、代理付款授權書共十六紙備用。二
    人復承上概括犯意聯絡，分二次將上開侵占之部分證件，委
    請不知情之行動電話門號代辦業者朱志光向和信電訊股份有
    限公司（下稱和信電訊公司）申辦如附表二所示之行動電話
    門號，仍推由Ｊ○○以同上之方式於和信ON LINE服務申請
    表上填寫名義上申請人年籍資料（少部分由朱志光依據證件
    代填年籍資料），並於「申請人簽名」欄及參加優惠專案同
    意使用二年之「同意欄」內，各偽簽如附表二所示Ａ○○等
    人之署名（其中附表二編號十一「申○○」部分，另偽造其
    印文二枚），再持交不知情之朱志光而行使，並使承辦人員
    陷於錯誤，據以向和信公司申請如附表二所示之行動電話門
    號，而詐得ＳＩＭ卡，足生損害於如附表一、二所示之Ｃ○○等人及上開通訊行及遠傳電信公司、和信電訊公司對於行
    動電話門號申請及管理之正確性。嗣Ｊ○○、袁大龍於取得
    如附表一、二之行動電話門號後，復基於共同意圖為自己不
    法利益之概括犯意聯絡，連續冒用申請人名義撥打行動電話
    門號ＳＩＭ卡通話，或以每張門號卡新台幣（下同）一千元
    之代價販賣予不特定人使用，致使遠傳電信公司及和信電訊
    公司通訊系統陷於錯誤，予以接收而提供服務，獲得使用無
    線電話通信之財產上不法利益，並使電信公司受有客戶通話
    費之損害。嗣Ｊ○○再次聯絡朱志光申辦行動電話門號，為
    朱志光發覺有異報警，旋於八十九年八月十三日晚間七時許
    ，在臺北縣三重市○○○路二八一號真鍋咖啡館內，當場查
    獲Ｊ○○、袁大龍，以及駕車搭載二人至該處同有犯意聯絡
    之黃金輝（另經檢察官聲請簡易判決處刑），並扣得如附表
    四所示之物（其中編號十所示之服務申請書、代理付款授權
    書均已偽造署押完成，尚未交付行使），始循線查獲上情。
三、案經臺北縣警察局中和分局報告臺灣板橋地方法院檢察署檢
    察官呈請台灣高等法院檢察署檢察長令轉台灣桃園地方法院
    檢察署檢察官偵查起訴。
    理  由
壹、程序部分：
一、按除被告所犯為死刑、無期徒刑、最輕本刑為三年以上有期
    徒刑之罪或高等法院管轄第一審案件者外，於前條第一項程
    序進行中，被告先就被訴事實為有罪之陳述時，審判長得告
    知被告簡式審判程序之旨，並聽取當事人、代理人、辯護人
    及輔佐人之意見後，裁定進行簡式審判程序，刑事訴訟法第
    二百七十三條之一第一項定有明文。查本件被告所涉犯之刑
    法第三百三十七條之侵占遺失物罪、同法第二百十六條、第
    二百十條之行使偽造私文書罪及同法第三百三十九條第一項
    之詐欺取財罪、第二項之詐欺得利罪，均非最輕本刑為三年
    以上有期徒刑之罪，且被告就被訴事實為有罪之陳述，經審
    判長告知被告簡式審判程序之旨，公訴人及被告對於本件改
    依簡式審判程序審理亦均表示無意見，是本院即依前揭刑事
    訴訟法規定，裁定本件進行簡式審判程序。是以證人即告訴
    人林明志、黃振忠於警詢時之陳述、證人即共犯袁大龍、黃
    金輝於警詢時之陳述、證人朱志光於警詢之陳述及證人曾偉
    傑、宇○○、戊○○、未○○、丁○○、亥○○、癸○○、
    壬○○、辛○○、宙○○、許國泰、Ａ○○、巳○○、Ｂ○○、丙○○、Ｉ○○、子○○、Ｄ○○、黃○○、Ｇ○○、
    Ｈ○○、甲○○、庚○○、丑○○、天○○、己○○、申○○、玄○○、地○○、Ｆ○○○、午○○、乙○○、Ｅ○○
    、辰○○等人於警訊時之證述暨其他相關具傳聞性質之證據
    資料，雖均係證人於審判外所為之言詞陳述或書面陳述，然
    依刑事訴訟法第一百五十九條第二項前段之規定，於簡式審
    判程序中均得作為證據，合先敘明。
二、按：證人、鑑定人依法應具結而未具結者，其證言或鑑定意
    見，不得作為證據，刑事訴訟法第一百五十八條之三定有明
    文。而同法第一百五十九條之一第二項雖規定，被告以外之
    人於偵查中向檢察官所為之陳述，除顯有不可信之情況者外
    ，得為證據。惟該被告以外之人（含共同被告、共犯、被害
    人、證人等），於偵查中向檢察官所為之陳述，性質上仍屬
    傳聞證據（即審判外之陳述），然因檢察官依法有訊問被告
    、證人及鑑定人之權，證人、鑑定人且須「具結」，而檢察
    官向被告以外之人所取得之陳述，原則上均能遵守法律規定
    ，不致違法取供，其可信性極高，為兼顧理論與實務，因而
    規定除顯有不可信之情況者外，得為證據（參考刑事訴訟法
    第一百五十九條之一立法理由）。但被告以外之人於偵查中
    向檢察官所為之陳述，仍應依法具結，始有證據能力。最高
    法院九十四年度台上字第一六四四號判決採同一見解。經查
    ：惟依卷內資料，證人即告訴人林明志、黃振忠於九十年三
    月二十一日到偵查庭陳述被告之犯罪事實（詳見九十年度偵
    字第一八二號偵查卷第十四頁以下）、證人朱志光於民國八
    十九年九月八日於偵查中到庭作證關於被告之犯罪事實，但
    此部分陳述，並未依法具結，依刑事訴訟法第一百五十八條
    之三規定，不得作為證據。
三、此外，刑事訴訟法第一百五十八條之三規定之立法理由乃在
    擔保該證言或鑑定意見，係據實陳述或公正誠實之可信性，
    故未依法具結者，依證據絕對排除法則，當然無證據能力不
    得作為證據，自不得因當事人於審判程序之同意，或於法院
    調查證據時，知有同法第一百五十九條第一項不得為證據之
    情形，而未於言詞辯論終結前聲明異議，逕認未經具結之證
    言或鑑定意見，亦得作為證據，亦即適用同法第一百五十九
    條之五第一項第二項之情形時，亦應受同法第一百五十八條
    之三規定之限制。最高法院九十四年度台上字第四四三六號
    判決採同一見解。是以證人即告訴人林明志、黃振忠於九十
    年三月二十一日於偵查庭陳述被告之犯罪事實（詳見九十年
    度偵字第一八二號偵查卷第十四頁以下）、證人朱志光於民
    國八十九年九月八日於偵查中到庭作證關於被告之犯罪事實
    ，但此部分陳述，並未依法具結，依刑事訴訟法第一百五十
    八條之三規定，不得作為證據。
貳、實體部分：
一、被告Ｊ○○於前揭時、地侵占他人遺失之證件影本後，隨即
    分二次盜刻印章，並與當時男友袁大龍共同前往台北市景美
    區某通訊行、委請朱志光，分別以如附表一、二等人之名義
    ，向遠傳電信公司、和信電信公司申辦如附表一、二所示之
    行動電話門號，並推由Ｊ○○在遠傳電信行動電話服務申請
    書、代理付款授權書上（各一式三聯）及和信ON LINE 服務
    申請表上，分別以複寫方式，填上所冒名之申請人之年籍資
    料（少部分則利用不知情之朱志光依據證件代填年籍資料）
    ，並於「申請人簽名」欄及參加優惠專案同意使用二年之「
    同意欄」內，各偽簽或蓋用如附表一、二所示Ｃ○○等人之
    署名及印文，再持交不知情之通訊行承辦人員，使不知情之
    承辦人員陷於錯誤，據以向遠傳、和信公司申請如附表一、
    二所示之行動電話門號。嗣二人於取得如附表一、二之行動
    電話門號後，復連續冒用申請人名義撥打行動電話門號ＳＩ
    Ｍ卡通話，或以每張門號卡一千元之代價販賣予不特定人使
    用，致使遠傳電信公司及和信電訊公司通訊系統陷於錯誤，
    予以接收而提供服務，獲得使用無線電話通信之財產上不法
    利益，並使電信公司受有客戶通話費之損害，又以同上方法
    ，偽造如附表四編號十所示之服務申請書、代理付款授權書
    共十六紙，未及交付行使即被查獲等情，業據被告Ｊ○○迭
    於警訊、檢察官偵查、原審及本院審理中坦承不諱（見警訊
    卷第六至八頁、偵字第一五五三○號卷第六頁反面至七頁二
    十三頁反面至第二十四頁、原審卷第三十二頁、三十三至三
    十六頁、本院卷第六十五至六十六頁），核與證人即共犯袁
    大龍、黃金輝二人於警訊、偵查中所述情節相符（見警訊卷
    第三至四頁、九至十頁、偵字第一八二號卷第十六頁至十七
    頁、偵字第一五五三○號卷第六頁反面至七頁、十七頁反面
    至十八頁、二十四頁、偵字第七五○五號卷第六十四頁反面
    至六十五頁），並據證人即告訴人遠傳公司風險管制室專員
    林明志、和信公司風險管制室專員黃振忠分別於警訊及偵查
    中指述明確在卷（見警訊卷第十六至十七頁、偵字第一八二
    號卷第十四頁反面至十五頁正、反面），復經證人即代辦之
    業者朱志光於警訊及偵查中（見警訊卷第十一至十二頁、偵
    字第七五○五號卷第十至十二頁）及如附表二、附表三編號
    三、四及附表四編號一所示之被害人宇○○、戊○○、未○○、丁○○、亥○○、癸○○、壬○○、辛○○、宙○○、
    戌○○之父許國泰、Ａ○○、巳○○、Ｂ○○、丙○○、Ｉ
    ○○、子○○、Ｄ○○、黃○○、Ｇ○○、Ｈ○○、甲○○
    、庚○○、丑○○、天○○、己○○、Ｅ○○、辰○○、申
    ○○、玄○○、地○○、Ｆ○○○、午○○、乙○○、曾偉
    傑等人於警詢時指述屬實（見警訊卷第十四頁反面至十五頁
    、二十八、三十頁反面至三十一頁、三十三頁反面至三十四
    頁、三十六頁反面至三十七頁、三十九頁、四十一頁反面至
    四十二頁、四十四頁反面至四十五頁、四十七頁、四十九頁
    反面至五十頁、五十二頁、五十四頁反面至五十五頁、五十
    八頁、六十頁反面至六十一頁、六十三頁反面至六十四頁、
    六十六頁反面至六十七頁、六十九頁、七十二頁、七十六頁
    反面至七十七頁、七十九頁、八十二頁、八十五頁、八十八
    頁、九十一頁反面至九十二頁、九十四頁、九十六頁反面至
    九十七頁、警訊卷第九十九頁反面至一○○頁、一○一頁反
    面至一○二頁、第一○三頁反面至一○四頁、一○六頁反面
    至一○七頁、一一一頁、一一三頁反面至一一四頁、一一六
    頁反面至一一七頁、一一九頁反面至一二○頁），復有如附
    表一、二所示各該行動電話服務申請書及贓物認領保管單乙
    紙附卷（見警訊卷第十五頁反面），及如附表四所示之物扣
    案足憑。本件事證明確，被告犯行堪予認定。
二、法律適用：
  (一)、核被告Ｊ○○所為，係犯刑法第三百三十七條之侵占遺失
      物罪、刑法第二百十六條、第二百十條行使偽造私文書罪
      （其中附表四編號十部分僅論以同法第二百十條偽造私文
      書罪）、第三百三十九條第一項詐欺取財罪、第三百三十
      九條第二項之詐欺得利罪。
  (二)、被告偽造如附表所示各該署押及偽造印章蓋用印文之行為
      ，均係偽造私文書之階段行為；而其偽造私文書後復持以
      行使，其偽造之低度行為，為行使之高度行為所吸收，均
      不另論罪。
  (三)、被告Ｊ○○與袁大龍間就上開犯行，並與黃金輝就查獲當
      次之犯行，均有犯意聯絡及行為分擔，均為共同正犯。
  (四)、又被告Ｊ○○利用不知情之刻印店人員盜刻印章，復利用
      不知情之通訊行承辦人員朱志光行使偽造私文書之行為，
      均為間接正犯。
  (五)、被告侵占遺失物、行使偽造私文書之行為，同時侵害如附
      表一、二、四（編號十）被害人、上開各通訊行經銷商、
      及遠傳、和信公司之法益，為想像競合犯，應從一重之行
      使偽造私文書罪處斷。
  (六)、被告先後多次行使偽造私文書、詐欺取財、詐欺得利之行
      為，均時間緊接，犯罪構成要件各自相同，顯均各基於概
      括犯意為之，上開各罪均應依連續犯論以一罪，並均依法
      加重其刑。
  (七)、被告所犯侵占遺失物、連續行使偽造私文書、連續詐欺取
      財、連續詐欺得利等罪間，有方法結果之牽連犯關係，應
      從一重即連續行使偽造私文書罪處斷。
  (八)、被告被告有事實欄所載之犯罪科刑執行情形，有本院被告
      全國前案紀錄表、台灣桃園地方法院檢察署刑案資料查註
      紀錄表分別在卷可稽，其受有期徒刑之執行完畢，於五年
      內再犯本件有期徒刑以上之罪（不含侵占遺失物），為累
      犯，應依刑法第四十七條規定遞加重其刑。
  (九)、被告所涉刑法第三百三十九條第一項詐欺取財罪部分，檢
      察官雖於起訴書內漏引上開條文，惟被告上開犯行，已於
      起訴事實敘明，而為起訴效力所及，且與上開論罪科刑部
      分有連續犯及牽連犯之裁判上一罪之關係，本院自得合一
      審判，附此敘明。
三、原審以被告Ｊ○○犯行事證明確，予以論罪科刑，固非無見
    。惟查：
  (一)、被告被訴關於附表三所示之行使偽造私文書及詐欺得利犯
      行，尚乏證據足資證明（詳如後述），原審未察，率就被
      告此部分予以論罪科刑，容有未洽。
  (二)、另原審判決書附表二編號第三二號、第三三號所列，關於
      被告侵占被害人乙○○身分證件，並偽造其名義向和信電
      信公司申請行動電話門號撥打使用之犯行部分，犯罪事實
      相同，是原審就被告所犯關於被告人乙○○部分，顯有重
      覆論罪之違法，自有未當。
  (三)、又被告拾獲如附表四編號一項目1.所示曾偉傑遺失之國民
      身分證後，予以侵占入己之侵占遺失物犯行，業經檢察官
      提起公訴，並於起訴事實內載明，原審就被告所涉此部分
      犯行，漏未審究，亦有違誤。
  (四)、附表四編號十所示偽造之行動電話門號之服務申請書、代
      理付款授權書共十六紙，既經被告偽造完成未及交付行使
      ，即遭查獲，仍屬被告所有且供犯罪所用或供預備使用之
      物，自應依法宣告沒收，原判決漏未宣告沒收，亦有未合
      。
  (五)、原判決主文並無易科罰金之諭知，惟原判決竟於「據上論
      結」欄內贅列「刑法第四十一條第一項前段」之條文，亦
      有未洽。
四、被告上訴意旨以原審量刑過重，請求輕判為由，指摘原審判
    決不當，雖無理由，惟原判決既有前揭瑕疵而無可維持，自
    應由本院將原判決予以撤銷改判。爰審酌被告犯罪之動機、
    目的係為圖得免費通信之利益及獲取轉售通話卡之金錢利益
    、冒名申辦之門號約五十餘組、其智識程度為高中畢業、本
    院認定被告犯罪事實較原審所認定者已有減縮及被告於犯罪
    後於偵審中迭次坦承犯行，顯有悔意等一切情狀，量處有期
    徒刑一年二月，以示懲儆。
五、被告所盜刻如附表一、二、三編號三、四及附表四編號十三
    所示被害人之印章各一枚；如附表一、附表四編號十所示行
    動電話門號之服務申請書、代理付款授權書（各壹式參聯）
    各聯上偽造之被害人署押各乙枚及附表二所示之行動電話門
    號之服務申請書上偽造之被害人署押及印文，均依刑法第二
    百十九條之規定，不問屬於犯人與否，宣告沒收。另附表四
    編號十所示偽造之行動電話門號之服務申請書、代理付款授
    權書共十六紙，既經被告偽造完成未及交付行使，即遭查獲
    ，屬被告所有供犯罪所用或預備之物；又附表四編號四、五
    、六為申辦之門號通話卡共十八張，亦屬被告犯罪所得之物
    、編號十一筆記本四本均係用以記載被害人資料，係被告所
    有供本案犯罪所用之物，業據其自承在卷（見警訊卷第六頁
    反面），均應依刑法第三十八條第一項第二款、第三款規定
    宣告沒收之。至附表一、二所示偽造之遠傳公司及和信公司
    之行動電話門號之服務申請書，業經被告行使持交遠傳公司
    及和信公司申請行動電話門號使用，已非屬被告所有，自不
    得宣告沒收；另附表四所扣案之其餘物品，如編號一、二、
    三、十二為被告所拾獲之他人證件、編號七、八、九為被告
    所有之手機，非屬被告所有之物或與本件犯行無涉，自與刑
    法第三十八條之沒收要件有間，不在得以沒收之列，併予敘
    明。
六、不另為無罪之諭知
  (一)、公訴意旨另以：被告Ｊ○○與當時男友袁大龍共同基於行
      使偽造文書之概括犯意聯絡，自八十九年六月六日起至同
      年八月十三日查獲日止，持拾獲之Ｅ○○、辰○○二人身
      分證影本，連續多次委託不知情之代辦行動電話門號之朱
      光志向和信電訊股份有限公司（下稱和信電訊公司）申辦
      如附表二編號二九、三○號（即本件附表三編號三、四）
      所示被害人Ｅ○○、辰○○名義之行動電話門號、附表二
      編號二所示黃○○名義之0000000000號行動電
      話門號（即本件附表三編號一）及附表二編號十一所示申
      ○○名義之0000000000號、00000000
      00號之行動電話門號，復利用朱志光在行動電話服務申
      請表業務租用申請書上之「客戶簽章」欄內偽簽其等署名
      ，持之行使該等偽造私文書，用以申辦上揭行動門號，足
      生損害於Ｅ○○等人及遠傳電信公司、和信電訊公司對於
      行動電話門號申請及管理之正確性。嗣於其等取得如上之
      行動電話門號後，復基於共同意圖為自己不法利益之概括
      犯意聯絡，連續冒用申請人名義撥打行動電話門號ＳＩＭ
      卡通話，或以每張門號卡新台幣（下同）一千元之代價販
      賣予不特定人使用，致使遠傳電信公司及和信電訊公司通
      訊系統陷於錯誤，對冒名使用人提供行動電話通訊服務，
      而受有客戶通話費約一百多萬元之損害。因認被告此部分
      亦涉有刑法第二百十六條、第二百十條行使偽造私文書及
      同法第三百三十九條第二項詐欺得利罪嫌。
  (二)、經查：被告雖於警詢、偵查、原審及本院時坦承上開犯行
      （見警訊卷第六至八頁、偵字第一五五三○號卷第六頁反
      面至七頁二十三頁反面至第二十四頁、原審卷第三十二頁
      、三十三至三十六頁、本院卷第六十五至六十六頁），惟
      此部分僅有被告之自白，而被害人黃○○、Ｅ○○、辰○○及申○○等人雖均於警詢中否認有申請如附表三編號一
      至四所示之行動電話門號使用，並指述遭他人冒名申請行
      動電話盜打之事實（見警訊卷第七十六頁反面至七十七頁
      、九十九頁反面至一○○頁、一○一頁反面至一○二頁、
      一○三頁反面至一○四頁），然因查無Ｅ○○、辰○○、
      黃○○及申○○等人遭冒名申請如附表三編號一至四所示
      之行動電話門號文件資料可資佐證，則被告是否確有冒用
      被害人黃○○等人名義，偽以申請如附表三編號一至四所
      示之行動電話門號撥打，而涉犯上開行使偽造私文書，並
      有詐騙和信電信公司，使之陷於錯誤提供行動電話通話服
      務而藉以獲取利益之犯行，尚有疑義，此部分尚屬罪證不
      足，自難為不利於被告之認定。惟公訴人認此部分與上開
      論罪部分，有連續犯及牽連犯之裁判上一罪關係，爰不另
      為無罪之諭知，附此敘明。
據上論斷，應依刑事訴訟法第三百六十九條第一項前段、第三百
六十四條、第二百九十九條第一項前段、第二百七十三條之一第
一項，刑法第二十八條、第五十六條、第二百十六條、第二百十
條、第三百三十七條、第三百三十九條第一項、第二項、第五十
五條、第四十七條、第二百十九條、第三十八條第一項第二款、
第三款，罰金罰鍰提高標準條例第一條前段，判決如主文。
本案經檢察官黃東焄到庭執行職務。
中    華    民    國    95    年    4     月    20    日
                  刑事第一庭    審判長法  官  蔡  長  溪
                                      法  官  陳  春  秋
                                      法  官  林  俊  益
以上正本證明與原本無異。
如不服本判決，應於收受送達後十日內向本院提出上訴書狀，其
未敘述上訴之理由者並得於提起上訴後十日內向本院補提理由書
。
                                      書記官  廖  月  女
中    華    民    國    95    年    4     月    20    日
附表一：
┌─┬──────┬───┬────────┬───┬────┬────┐
│編│  時  間    │被害人│偽造私文書名稱  │偽造署│損害    │備    註│
│號│            │      │                │押數量│(新台幣)│        │
├─┼──────┼───┼────────┼───┼────┼────┤
│一│89年5月25日 │Ｃ○○│遠傳電信公司行動│署押1 │不詳    │見警訊卷│
│  │            │      │電話服務申請書  │枚    │        │第25頁反│
│  │            │      │（0000000000）  │      │        │面      │
│  │            │      │                │      │        │        │
├─┼──────┼───┼────────┼───┼────┼────┤
│二│89年6月6日  │卯○○│遠傳電信公司行動│署押1 │不詳    │見偵字第│
│  │            │      │電話服務申請書  │枚    │        │182號卷 │
│  │            │      │（0000000000）  │      │        │第13頁反│
│  │            │      │                │      │        │面      │
├─┼──────┼───┼────────┼───┼────┼────┤
│三│89年7月20日 │寅○○│遠傳電信公司行動│署押1 │不詳    │見偵字第│
│  │            │      │電話服務申請書  │枚    │        │182號卷 │
│  │            │      │（0000000000）  │      │        │第13頁  │
├─┼──────┼───┼────────┼───┼────┼────┤
│四│89年8月10日 │酉○○│遠傳電信公司行動│署押1 │不詳    │見偵字第│
│  │            │      │電話服務申請書  │枚    │        │182號卷 │
│  │            │      │（0000000000，原│      │        │第14頁  │
│  │            │      │判決誤載為091678│      │        │        │
│  │            │      │7534）          │      │        │        │
└─┴──────┴───┴────────┴───┴────┴────┘
附表二：
┌─┬──────┬───┬───────┬───┬─────┬────┐
│編│  時  間    │被害人│偽造私文書名稱│偽造印│  損害    │備    註│
│號│            │      │              │文署押│  (新台幣)│        │
│  │            │      │              │數量  │          │        │
├─┼──────┼───┼───────┼───┼─────┼────┤
│一│89年6月6日  │Ａ○○│和信電訊公司  │署押各│4742元    │均見警訊│
│  │89年6月15日 │      │行動電話服務  │1枚， │          │卷第55頁│
│  │            │      │申請書        │共3枚 │          │反面、56│
│  │            │      │（0000000000）│      │          │頁正、反│
│  │            │      │（0000000000）│      │          │面      │
│  │            │      │（0000000000）│      │          │        │
├─┼──────┼───┼───────┼───┼─────┼────┤
│二│89年6月6日  │黃○○│和信電訊公司  │署押1 │650元     │見警訊卷│
│  │            │      │行動電話服務  │枚    │          │第77頁反│
│  │            │      │申請書        │      │          │面      │
│  │            │      │（0000000000）│      │          │        │
├─┼──────┼───┼───────┼───┼─────┼────┤
│三│89年6月11日 │劉彭玉│和信電訊公司  │署押各│不詳      │見警訊卷│
│  │89年6月15日 │杏    │行動電話服務  │1枚， │          │第112頁 │
│  │            │      │申請書        │共2枚 │          │反面、11│
│  │            │      │（0000000000）│      │          │3頁     │
│  │            │      │（0000000000，│      │          │        │
│  │            │      │原審誤載為0915│      │          │        │
│  │            │      │585106）      │      │          │        │
├─┼──────┼───┼───────┼───┼─────┼────┤
│四│89年6月15日 │亥○○│和信電訊公司  │署押1 │不詳      │見警訊卷│
│  │            │      │行動電話服務  │枚    │          │第40頁  │
│  │            │      │申請書        │      │          │        │
│  │            │      │（0000000000）│      │          │        │
├─┼──────┼───┼───────┼───┼─────┼────┤
│五│89年6月15日 │午○○│和信電訊公司  │署押各│1080元    │見警訊卷│
│  │            │      │行動電話服務  │1枚， │          │第115頁 │
│  │            │      │申請書        │共2枚 │          │反面、11│
│  │            │      │（0000000000，│      │          │6頁     │
│  │            │      │原審誤載為0915│      │          │        │
│  │            │      │012051）      │      │          │        │
│  │            │      │（0000000000）│      │          │        │
├─┼──────┼───┼───────┼───┼─────┼────┤
│六│89年6月21日 │Ｂ○○│和信電訊公司  │署押各│519元     │見警訊卷│
│  │89年6月22日 │      │行動電話服務  │1枚， │          │第61頁反│
│  │            │      │申請書        │共2枚 │          │面、62頁│
│  │            │      │（0000000000）│      │          │        │
│  │            │      │（0000000000）│      │          │        │
├─┼──────┼───┼───────┼───┼─────┼────┤
│七│89年6月22日 │宙○○│和信電訊公司  │署押1 │4624元    │見警訊卷│
│  │            │      │行動電話服務  │枚    │          │第50頁反│
│  │            │      │申請書        │      │          │面      │
│  │            │      │（0000000000）│      │          │        │
├─┼──────┼───┼───────┼───┼─────┼────┤
│八│89年6月22日 │天○○│和信電訊公司  │署押1 │4605元    │見警訊卷│
│  │            │      │行動電話服務  │枚    │          │第95頁  │
│  │            │      │申請書        │      │          │        │
│  │            │      │（0000000000）│      │          │        │
├─┼──────┼───┼───────┼───┼─────┼────┤
│九│89年7月1日  │庚○○│和信電訊公司  │署押各│不詳      │見警訊卷│
│  │89年7月14日 │      │行動電話服務  │1枚， │          │第89頁正│
│  │89年8月9日  │      │申請書        │共3枚 │          │反面、90│
│  │            │      │（0000000000，│      │          │頁      │
│  │            │      │原審誤載為0915│      │          │        │
│  │            │      │769892）      │      │          │        │
│  │            │      │（0000000000）│      │          │        │
│  │            │      │（0000000000）│      │          │        │
├─┼──────┼───┼───────┼───┼─────┼────┤
│十│89年7月10日 │Ｈ○○│和信電訊公司  │署押各│17703元   │見警訊卷│
│  │            │      │行動電話服務  │1枚， │          │第83頁正│
│  │            │      │申請書        │共2枚 │          │反面    │
│  │            │      │（0000000000）│      │          │        │
│  │            │      │（0000000000）│      │          │        │
├─┼──────┼───┼───────┼───┼─────┼────┤
│十│89年7月16日 │申○○│和信電訊公司  │署押各│9611元    │見警訊卷│
│一│            │      │行動電話服務  │1枚， │          │第104頁 │
│  │            │      │申請書        │共2枚 │          │反面、10│
│  │            │      │（0000000000）│；印文│          │5頁     │
│  │            │      │（0000000000）│各1枚 │          │        │
│  │            │      │              │，共2 │          │        │
│  │            │      │              │枚    │          │        │
├─┼──────┼───┼───────┼───┼─────┼────┤
│十│89年8月1日  │宇○○│和信電訊公司  │署押1 │6129元    │見警訊卷│
│二│            │（偽冒│行動電話服務  │枚    │          │第29頁  │
│  │            │為陳清│申請書        │      │          │        │
│  │            │發名義│（0000000000）│      │          │        │
│  │            │）    │              │      │          │        │
├─┼──────┼───┼───────┼───┼─────┼────┤
│十│89年8月1日  │辛○○│和信電訊公司  │署押1 │1326元    │見警訊卷│
│三│            │      │行動電話服務  │枚    │          │第48頁  │
│  │            │      │申請書        │      │          │        │
│  │            │      │（0000000000）│      │          │        │
├─┼──────┼───┼───────┼───┼─────┼────┤
│十│89年8月2日  │丑○○│和信電訊公司  │署押1 │不詳      │見警訊卷│
│四│            │      │行動電話服務  │枚    │          │第92頁反│
│  │            │      │申請書        │      │          │面      │
│  │            │      │（0000000000）│      │          │        │
├─┼──────┼───┼───────┼───┼─────┼────┤
│十│89年8月8日  │丁○○│和信電訊公司  │署押1 │不詳      │見警訊卷│
│五│            │      │行動電話服務  │枚    │          │第37頁反│
│  │            │      │申請書        │      │          │面      │
│  │            │      │（0000000000）│      │          │        │
├─┼──────┼───┼───────┼───┼─────┼────┤
│十│89年8月8日  │巳○○│和信電訊公司  │署押1 │不詳      │見警訊卷│
│六│            │      │行動電話服務  │枚    │          │第59頁  │
│  │            │      │申請書        │      │          │        │
│  │            │      │（0000000000）│      │          │        │
├─┼──────┼───┼───────┼───┼─────┼────┤
│十│89年8月9日  │壬○○│和信電訊公司  │署押1 │不詳      │見警訊卷│
│七│            │      │行動電話服務  │枚    │          │第45頁反│
│  │            │      │申請書        │      │          │面      │
│  │            │      │（0000000000）│      │          │        │
├─┼──────┼───┼───────┼───┼─────┼────┤
│十│89年8月9日  │戌○○│和信電訊公司  │署押1 │1376元    │見警訊卷│
│八│            │      │行動電話服務  │枚    │          │第53頁  │
│  │            │      │申請書        │      │          │        │
│  │            │      │（0000000000）│      │          │        │
├─┼──────┼───┼───────┼───┼─────┼────┤
│十│不詳        │戊○○│和信電訊公司  │署押各│不詳      │見警訊卷│
│九│            │      │行動電話服務  │2枚， │          │第31頁反│
│  │            │      │申請書        │共4枚 │          │面、32頁│
│  │            │      │（0000000000）│      │          │        │
│  │            │      │（0000000000）│      │          │        │
├─┼──────┼───┼───────┼───┼─────┼────┤
│二│不詳        │未○○│和信電訊公司  │署押各│648元     │見警訊卷│
│十│            │      │行動電話服務  │2枚， │          │第34頁反│
│  │            │      │申請書        │共4枚 │          │面、35頁│
│  │            │      │（0000000000）│      │          │        │
│  │            │      │（0000000000）│      │          │        │
├─┼──────┼───┼───────┼───┼─────┼────┤
│二│不詳        │癸○○│和信電訊公司  │署押各│809元     │見警訊卷│
│一│            │      │行動電話服務  │2枚， │          │第42頁反│
│  │            │      │申請書        │共4枚 │          │面、43頁│
│  │            │      │（0000000000）│      │          │        │
│  │            │      │（0000000000）│      │          │        │
├─┼──────┼───┼───────┼───┼─────┼────┤
│二│不詳        │丙○○│和信電訊公司  │署押各│607元     │見警訊卷│
│二│            │      │行動電話服務  │2枚， │          │第64頁反│
│  │            │      │申請書        │共4枚 │          │面、65頁│
│  │            │      │（0000000000）│      │          │        │
│  │            │      │（0000000000）│      │          │        │
├─┼──────┼───┼───────┼───┼─────┼────┤
│二│不詳        │Ｉ○○│和信電訊公司  │署押1 │483元     │見警訊卷│
│三│            │      │行動電話服務  │枚    │          │第67頁反│
│  │            │      │申請書        │      │          │面      │
│  │            │      │（0000000000）│      │          │        │
├─┼──────┼───┼───────┼───┼─────┼────┤
│二│不詳        │子○○│和信電訊公司  │署押各│26萬4842元│見警訊卷│
│四│            │      │行動電話服務  │2枚， │          │第70頁正│
│  │            │      │申請書        │共4枚 │          │反面    │
│  │            │      │（0000000000）│      │          │        │
│  │            │      │（0000000000）│      │          │        │
├─┼──────┼───┼───────┼───┼─────┼────┤
│二│不詳        │Ｄ○○│和信電訊公司  │      │3萬7千元  │見警訊卷│
│五│            │      │行動電話服務  │      │          │第73頁正│
│  │            │      │申請書        │署押各│          │反面、74│
│  │            │      │（0000000000）│2枚， │          │頁正反面│
│  │            │      │（0000000000）│  4枚 │          │、75頁  │
│  │            │      ├───────┼───┤          │        │
│  │            │      │（0000000000）│署押各│          │        │
│  │            │      │（0000000000）│1枚， │          │        │
│  │            │      │（0000000000）│共3 枚│          │        │
├─┼──────┼───┼───────┼───┼─────┼────┤
│二│不詳        │Ｇ○○│和信電訊公司  │署押各│24萬14元  │見警訊卷│
│六│            │      │行動電話服務  │2枚， │          │第80頁正│
│  │            │      │申請書        │共4枚 │          │反面    │
│  │            │      │（0000000000）│      │          │        │
│  │            │      │（0000000000）│      │          │        │
├─┼──────┼───┼───────┼───┼─────┼────┤
│二│不詳        │甲○○│和信電訊公司  │署押各│不詳      │見警訊卷│
│七│            │      │行動電話服務  │2枚， │          │第86頁正│
│  │            │      │申請書        │共4枚 │          │反面    │
│  │            │      │（0000000000）│      │          │        │
│  │            │      │（0000000000）│      │          │        │
├─┼──────┼───┼───────┼───┼─────┼────┤
│二│不詳        │己○○│和信電訊公司  │署押各│不詳      │見警訊卷│
│八│            │      │行動電話服務  │2枚， │          │第97頁反│
│  │            │      │申請書        │共4枚 │          │面、98頁│
│  │            │      │（0000000000）│      │          │        │
│  │            │      │（0000000000）│      │          │        │
├─┼──────┼───┼───────┼───┼─────┼────┤
│二│不詳        │玄○○│和信電訊公司  │署押各│不詳      │見警訊卷│
│九│            │      │行動電話服務  │2枚， │          │第107頁 │
│  │            │      │申請書        │共4枚 │          │反面、10│
│  │            │      │（0000000000）│      │          │8頁     │
│  │            │      │（0000000000）│      │          │        │
├─┼──────┼───┼───────┼───┼─────┼────┤
│三│不詳        │乙○○│和信電訊公司  │署押各│175元     │見警訊卷│
│十│            │      │行動電話服務  │2枚， │          │第118頁 │
│  │            │      │申請書        │共4枚 │          │反面、11│
│  │            │      │（0000000000）│      │          │9頁     │
│  │            │      │（0000000000）│      │          │        │
├─┼──────┼───┼───────┼───┼─────┼────┤
│三│不詳        │地○○│和信電訊公司  │署押各│4千餘元   │見警訊卷│
│一│            │      │行動電話服務  │2枚， │          │第110頁 │
│  │            │      │申請書        │共4枚 │          │正反面  │
│  │            │      │（0000000000）│      │          │        │
│  │            │      │（0000000000）│      │          │        │
└─┴──────┴───┴───────┴───┴─────┴────┘
附表三：
┌─┬──────┬───┬────────┬────┐
│編│  時  間    │被害人│偽造私文書名稱  │損害    │
│號│            │      │                │(新台幣)│
├─┼──────┼───┼────────┼────┤
│一│89年6月6日  │黃○○│和信電訊公司    │650元   │
│  │            │      │行動電話服務    │        │
│  │            │      │申請書          │        │
│  │            │      │（0000000000）  │        │
├─┼──────┼───┼────────┼────┤
│二│89年7月16日 │申○○│和信電訊公司    │9611元  │
│  │            │      │行動電話服務    │        │
│  │            │      │申請書          │        │
│  │            │      │（0000000000）  │        │
│  │            │      │（0000000000）  │        │
├─┼──────┼───┼────────┼────┤
│三│不詳        │Ｅ○○│和信電訊公司    │不詳    │
│  │            │      │行動電話服務    │        │
│  │            │      │申請書          │        │
│  │            │      │（0000000000）  │        │
├─┼──────┼───┼────────┼────┤
│四│不詳        │辰○○│和信電訊公司    │1864元  │
│  │            │      │行動電話服務    │        │
│  │            │      │申請書          │        │
│  │            │      │（0000000000）  │        │
└─┴──────┴───┴────────┴────┘
附表四：
┌─┬──────────┬───┬──────────┐
│編│物品名稱            │數量  │備註                │
│號│                    │      │                    │
├─┼──────────┼───┼──────────┤
│一│身分證正本          │2 張  │1.姓名：曾偉傑（業據│
│  │                    │      │  領回）            │
│  │                    │      │2.姓名：甘興光      │
│  │                    │      │  身分證統一編號：H1│
│  │                    │      │  00000000          │
├─┼──────────┼───┼──────────┤
│二│身分證影本          │343張 │                    │
├─┼──────────┼───┼──────────┤
│三│朱美崙等48人郵政儲金│共55張│                    │
│  │存簿影本、田惠尤之華│      │                    │
│  │南商業銀行存簿及陳俊│      │                    │
│  │宏中國農民銀行存簿影│      │                    │
│  │本各1份             │      │                    │
├─┼──────────┼───┼──────────┤
│四│遠傳電信門號卡      │5張   │序號                │
│  │                    │      │000000000000000     │
│  │                    │      │000000000000000     │
│  │                    │      │000000000000000     │
│  │                    │      │000000000000000     │
├─┼──────────┼───┼──────────┤
│五│和信電訊門號卡      │12張  │序號：              │
│  │                    │      │00000000000000      │
│  │                    │      │00000000000000      │
│  │                    │      │00000000000000      │
│  │                    │      │00000000000000      │
│  │                    │      │00000000000000      │
│  │                    │      │00000000000000      │
│  │                    │      │00000000000000      │
│  │                    │      │00000000000000      │
│  │                    │      │00000000000000      │
│  │                    │      │00000000000000      │
│  │                    │      │00000000000000      │
│  │                    │      │00000000000000      │
├─┼──────────┼───┼──────────┤
│六│和信電訊門號卡      │1張   │00000000000000      │
├─┼──────────┼───┼──────────┤
│七│行動電話            │1支   │廠牌：諾基亞        │
│  │                    │      │門號：0000000000    │
│  │                    │      │機身號碼：          │
│  │                    │      │000000000000000     │
├─┼──────────┼───┼──────────┤
│八│行動電話            │2支   │１廠牌：飛利浦      │
│  │                    │      │  門號：0000000000  │
│  │                    │      │  機身號碼：        │
│  │                    │      │  000000000000000   │
│  │                    │      │２廠牌：西門子      │
│  │                    │      │  門號：0000000000  │
│  │                    │      │  機身號碼：        │
│  │                    │      │  000000000000000   │
├─┼──────────┼───┼──────────┤
│九│行動電話            │1支   │廠牌：阿爾卡特      │
│  │                    │      │門號：0000000000    │
│  │                    │      │機身號碼：          │
│  │                    │      │000000000000000     │
├─┼──────────┼───┼──────────┤
│十│遠傳電信行動電話服務│16份  │甲○○等人          │
│  │申請書、代理付款授權│      │                    │
│  │書                  │      │                    │
├─┼──────────┼───┼──────────┤
│十│筆記本              │4本   │                    │
│一│                    │      │                    │
├─┼──────────┼───┼──────────┤
│十│鄭更生6、7、8月薪資 │3張   │                    │
│二│條                  │      │                    │
├─┼──────────┼───┼──────────┤
│十│木刻印章            │9枚   │Ｅ○○、曹碩顯、劉鴻│
│三│                    │      │賢、高文昌、洪美珠、│
│  │                    │      │洪美珠、林熙峰、吳麗│
│  │                    │      │珍、康麗麗等9人     │
└─┴──────────┴───┴──────────┘
附錄：本案論罪科刑法條全文
中華民國刑法第210條
偽造、變造私文書，足以生損害於公眾或他人者，處 5 年以下有
期徒刑。
中華民國刑法第216條
行使第 210 條至第 215 條之文書者，依偽造、變造文書或登載
不實事項或使登載不實事項之規定處斷。
中華民國刑法第217條
偽造印章、印文或署押，足以生損害於公眾或他人者，處 3 年以
下有期徒刑。
盜用印章、印文或署押，足以生損害於公眾或他人者，亦同。
中華民國刑法第219條
偽造之印章、印文或署押，不問屬於犯人與否，沒收之。
中華民國刑法第337條
意圖為自己或第三人不法之所有，而侵占遺失物、漂流物或其他
離本人所持有之物者，處500元以下罰金。
中華民國刑法第339條
意圖為自己或第三人不法之所有，以詐術使人將本人或第三人之
物交付者，處5年以下有期徒刑、拘役或科或併科1千元以下罰金
。
以前項方法得財產上不法之利益或使第三人得之者，亦同。
前二項之未遂犯罰之。


司法院資訊處製作；財團法人民間司法改革基金會備份。
